【裁判字號】    89,易,1154
【裁判日期】    900406
【裁判案由】    毀棄損壞
【裁判全文】
臺灣高雄地方法院刑事判決                        八十九年度易字第一一五四號
    公  訴  人  臺灣高雄地方法院檢察署檢察官
    被      告  乙○○
右列被告因毀損案件，經檢察官提起公訴（八十九年度偵字第二一六號），本院判決
如左：
    主  文
乙○○損壞他人之汽車輪胎肆個，足生損害於他人，處拘役拾日，如易科罰金以
佰元折算壹日。
    事  實
一、乙○○於民國八十八年十一月二十八日晚上十時三十分許，在高雄市新興區○○○路四五號旁與達仁街口，因甲○○所有之車號Ｂ六－四一００號自用小客車停
    放在通道而使其所駕汽車無法通行，竟持不詳利器，將前揭Ｂ六－四一００號汽
    車輪胎四個予以刺破致而不能使用，足生損害於甲○○。
二、案經甲○○訴由高雄市政府警察局報請臺灣高雄地方法院檢察署檢察官偵查起訴
    。
    理  由
一、訊據被告甲○○矢口否認右揭事實，辯稱：當日是告訴人甲○○罔顧他人權益，
    致擋住出入口，被告急欲將車輛駛離，到處詢問車主逾半小時均不得法，遂移動
    附近招牌而勉強將車輛駛出，正巧告訴人亦出現，被告予以指責而起口角後雙方
    離去，告訴人當時即放話要被告走著瞧，數日後即有自稱係刑事局人員態度惡劣
    前來盤詢，後即移送本案，而本案件確實非被告所為，究否遭誣陷，有下列疑點
    可查：（一）當日，告訴人甲○○於現場與被告起口角爭執時必會查看車輛，如
    當時車輛之輪胎如已遭破壞完全沒氣，告訴人豈會未發現？（二）告訴人之妻丙○○，刻意附會而於檢察官偵查中作證陳稱：渠等住七樓，親眼看見被告持有詳
    利器刺破其夫車輛之四個輪胎，該項不食人間煙火之陳述由檢察官採為證據，實
    係匪夷所思，按晚上二十二時以後，於大樓七樓如何能見與大樓幾乎垂直之巷口
    車輛情形，非僅根本無能見度，更幾乎無任何觀看之角度，又時間恰好，簡直超
    逾電影情節，且竟然當時未報警處理或下樓制止，更未告訴其夫，證人丙○○之
    證詞顯不足採。（三）再查，一般車輛如輪胎破損二個即無法行駛，何況告訴人
    指述輪胎四個均遭刺破，顯必無法離，必須以拖吊至修護廠或載來輪胎更換，被
    告於該巷口作麵食生意，其當日或隔日均無此狀況，告訴人之指控，顯屬誣攀等
    語。
二、經查，被告乙○○於八十八年十一月二十八日晚上十時三十分許，在高雄市新興
    區○○○路四五號旁與達仁街口，自其所駕汽車後車廂內拿出不詳利器將車號Ｂ
    六－四一００號汽車輪胎四個予以刺破，而證人丙○○當時則在高雄市○○○路
    七樓住處目睹前揭前情後，向被告乙○○喊話等情，已據證人丙○○於警訊、檢
    察官及本院審理時供證綦詳，又前揭Ｂ六－四一００號汽車車胎被刺後，告訴人
    甲○○於當日晚上十時三十五分前往高雄市警察局新興分局備案及於隔日因車胎
    洩氣殆盡且已不能使用而委請輪胎行人員丁○○前往更換輪胎一節，則有卷附高
    雄市政府警察局新興分局中正三路員警工作紀錄簿影本及汽車修護單各一份以及
    證人丁○○之證述可資證明。而被告乙○○曾於本院審理中供述當時與其在甲○○停車處現場（即高雄市○○○路四五號一樓附近）會面者，僅係告訴人甲○○
    及一位大樓管理員而已，惟被告卻於八十九年一月十八日經檢察官偵查時訊及：
    「當時丙○○有否告訴你不要刺輪胎」等語後回答：「沒有，丙○○告訴我她馬
    上過來開車」等語。即以被告自承當時不在甲○○停車處會晤證人丙○○，但證
    人丙○○卻能對其告知要馬上前往開車之情形，係可得悉當時證人丙○○確實有
    自七樓窗戶向下觀看而向被告喊話之事實。而且，倘若被告沒有下車對告訴人之
    汽車作出任何舉動，證人丙○○亦應毋庸在七樓住處對被告急稱馬上下去開車等
    語。所以被告乙○○前揭辯稱證人住處窗戶視角與地面停車處垂直不能看見被告
    云云，顯係卸責之詞，被告乙○○罪證明確，犯行洵可認定。
三、核被告乙○○所為係犯刑法第三百五十四條之毀損罪。爰審酌被告犯罪動機、目
    的、被害人受害程度及被告犯後仍飾詞圖卸不賠償被害人損失等一切情狀，量處
    如主文所示之刑，並諭知易科罰金之折算標準。又被告行為後，刑法第四十一條
    已於九十年一月十日修正公布，並於同年月十二日生效施行，而修正後刑法第四
    十一條第一項係規定：「犯最重本刑為五年以下有期徒刑之罪，而受六個月以下
    有期徒刑或拘役之宣告，因身體、教育、職業或家庭之關係，執行顯有困難者，
    得以一元以上，三元以下折算一日，易科罰金，但確因不執行所宣告之刑難收矯
    正之效，或難以維持法秩序者，不在此限」。新舊法比較結果，修正後之現行刑
    法第四十一條第一項後段附加規定「但確因不執行所宣告之刑難收矯正之效，或
    難以維持法秩序者，不在此限」部分，對被告較為不利，依刑法第二條第一項但
    書規定，自應適用修正前刑法第四十一條之規定諭知被告所處之刑易科罰金，附
    此附明。
據上論斷，應依刑事訴訟法第二百九十九條第一項前段，刑法第二條第一項但書、第
三百五十四條、修正前第四十一條，罰金罰鍰提高標準條例第一條前段、第二條，判
決如主文。
本案經檢察官陳宗吟到庭執行職務。
中    華    民    國      九十      年      四      月        六        日
                                  臺灣高雄地方法院刑事第三庭
                                        法  官  周志賢
右正本證明與原本無異。
如不服本判決，應於判決送達後十日內，向本院提出上訴狀。
                                        書記官  簡鴻雅
中    華    民    國      九十      年      四      月       十二       日


司法院資訊處製作；財團法人民間司法改革基金會備份。
